# 关于IPO的问题

提问人：bestxulin 时间：2013-05-07 20:45:52
IPO或发债时，经常券商会要求企业对会计政策或估计进行修改，并且是修改以前年度的会计政策或估计，这样做到底有没有依据？
合规吗？

回答人：chenyiwei
对于会计政策的修改，通常是将原先采用的会计政策替换为更谨慎的会计政策（或者说更符合监管部门“口味”）的会计政策，一般按照会计政策变更方式处理。但如果原先的会计政策明显不当（常见的如以开票为收入确认标志），就属于前期差错更正。 对于前期会计估计的修改（常见的如坏帐准备的计提方法和比例），只能以前期差错更正的名义进行，并在原始报表和申报报表之间的差异比较中有所体现。